【裁判字號】    95,易,256
【裁判日期】    950612
【裁判案由】    傷害
【裁判全文】
臺灣臺南地方法院刑事判決               95年度易字第256號
公  訴  人  臺灣臺南地方法院檢察署檢察官
被      告  甲○○
上列被告因傷害等案件，經檢察官提起公訴（九十五年度偵字第
八八四號），及移送併案審理（九十五年度偵字第四六０七號）
，被告就犯罪及移送併案審理之事實均為有罪之陳述，本院裁定
進行簡式審判程序，判決如下：
    主  文
甲○○傷害人之身體，處有期徒刑月，如易科罰金，以佰元
折算壹日。
    事實及理由
一、本件犯罪事實除自第一行起補充陳述：「緣甲○○於民國九
    十四年六月二十三日早上九時許，在臺南縣永康市○○路二
    九八號吉順食品行辦公室內，因細故與翁文獻發生爭執（上
    開案發時、地及發生爭執原因等部分業經蒞庭檢察官當庭更
    正如上），竟基於傷害及毀損之犯意，以手掌掌打戴有眼鏡
    之翁文獻之眼睛部分，其掌心正面並打到而損壞翁文獻戴在
    臉上之眼鏡，使翁文獻之眼鏡鏡片破裂，足以生損害於翁文
    獻，而該破裂之鏡片則割到翁文獻眼睛」等語外，餘均引用
    檢察官起訴書之記載（如附件）。
二、前項犯罪事實，有下列事證足資證明：
  (一)被告甲○○於本院準備程序及審理時之自白。
  (二)告訴人翁文獻之指訴。
  (三)臺南市警察局第一分局民眾言詞告訴紀錄表、財團法人奇美
    醫院（以下簡稱奇美醫院）診斷證明書、手術同意書、告訴
    人翁文獻之告訴狀、奇美醫院九十五年二月七日（九五）奇
    醫字第五三九號函附翁文獻之病情摘要及附件、九十五年三
    月二十四日（九五）奇醫字第一三０四號函附翁文獻病歷資
    料〔護理記錄單紀錄：此次乃因... 與朋友起爭執被朋友以
    手掌擊掌右眼，病患本身有配戴眼鏡，致使右鼻旁眼鏡玻璃
    割傷...，見本院卷第二九頁〕。
三、核被告所為，係犯刑法第二百七十七條第一項傷害罪及刑法
    第三百五十四條毀損罪。又起訴書雖僅概括記載被告「徒手
    毆打戴眼鏡之翁文獻眼睛」等節（見起訴書及本院卷第七七
    頁），惟經審諸被告於本院準備程序及審理時之供述（見本
    院卷第六七、七六頁），核與上開所述奇美醫院之護理記錄
    單紀錄內容相符（見本院卷第二九頁），故補充陳述該部分
    之事實如上，附此敘明。另被告於同一時、地，以一行為觸
    犯上開二罪名，為異種想像競合犯，應依刑法第五十五條前
    段之規定，從一重之刑法第二百七十七條第一項傷害罪處斷
    。至於移送併案審理部分（九十五年度偵字第四六０七號）
    ，與起訴事實為事實上之同一案件，本院自得併予審究。爰
    審酌被告因認告訴人之言語不甚中聽，雙方發生爭執，而無
    法控制情緒出手掌打告訴人，但其就與同事即告訴人間之糾
    紛，不思以和平手段解決，反掌打告訴人成傷並損壞其眼鏡
    ，造成告訴人所受傷害程度非微，且迄未賠償告訴人損失，
    達成民事和解，然併衡其並無前科，素行尚佳，此有臺灣高
    等法院被告前案紀錄表附卷可稽，又於犯後坦承犯行，已有
    悔意，及本件迄未和解之因乃被告及告訴人就賠償金額尚無
    法達成共識所致（見本院卷第八三、八四頁）等一切情狀，
    量處如主文所示之刑，並諭知易科罰金之折算標準，以資儆
    懲。
據上論斷，應依刑事訴訟法第二百七十三條之一第一項、第二百
九十九條第一項前段、第三百十條之二、第四百五十四條，刑法
第二百七十七條第一項、第三百五十四條、第五十五條前段、第
四十一條第一項前段，罰金罰鍰提高標準條例第一條前段、第二
條，判決如主文。
本案經檢察官乙○○到庭執行職務。
中    華    民    國    95    年    6     月    12    日
                        刑事第六庭  法  官  陳映佐
上正本證明與原本無異。
如不服本判決，應於判決送達後十日內，向本院提出上訴狀。
                                    書記官  鄭吉裕
中    華    民    國    95    年    6     月    13    日
附錄法條：
刑法第二百七十七條第一項
  傷害人之身體或健康者，處三年以下有期徒刑、拘役或一千元
  以下罰金。
刑法第三百五十四條
  毀棄、損壞前二條以外之他人之物或致令不堪用，足以生損害
  於公眾或他人者，處二年以下有期徒刑、拘役或五百元以下罰
  金。


司法院資訊處製作；財團法人民間司法改革基金會備份。
